臺灣高等法院刑事判決　　　　　　　　 92年度上訴字第910號
上　訴　人　臺灣臺北地方法院檢察署檢察官
上　訴　人
即　被　告　甲○○
選任辯護人　劉雅洳律師
上　訴　人
即　被　告　己○○
選任辯護人　許進德律師
　　　　　　李文娟律師
上　訴　人
即　被　告　寅○○
被　　　告　辛○○
上　一　人
選任辯護人　陳威駿律師
　　　　　　鄭惠蓉律師
　　　　　　謝家健律師
被　　　告　乙○○
上列上訴人因被告偽造文書等案件，不服臺灣臺北地方法院89年
度訴字第1288號，中華民國92年1月30日第一審判決（ 起訴案號
：臺灣臺北地方法院檢察署89年度偵緝字第579號、1004、 1005
、1006、1007、1008、1009、1010、1011、1012、1013、1014
號、89年度偵字第18456、18457、18458、18459、18460、18463
號），提起上訴及移送併辦（93年度調偵字第539號、93年度偵
字第14950、14951號），本院判決如下：
    主  文
原判決關於甲○○、己○○、寅○○部分撤銷。
甲○○連續意圖為自己不法之所有，而侵占對於業務上所持有之
物，處有期徒刑肆年拾月；又共同連續行使偽造私文書，足以生
損害於他人，處有期徒刑肆年，如附表一編號一所示之物沒收之
；又共同以詐術得財產上不法之利益，處有期徒刑壹年，如附表
一編號二所示之物沒收之。應執行有期徒刑玖年捌月，如附表一
所示之物均沒收之。
己○○共同連續行使偽造私文書，足以生損害於他人，處有期徒
刑貳年陸月，如附表一編號一所示之物沒收之；又共同以詐術得
財產上不法之利益，處有期徒刑拾月，如附表一編號二所示之物
沒收之。應執行有期徒刑參年貳月，如附表一所示之物均沒收之
。
寅○○共同連續行使偽造私文書，足以生損害於他人，處有期徒
刑貳年，如附表一編號一所示之物沒收之；又共同以詐術得財產
上不法之利益，處有期徒刑捌月，如附表一編號二所示之物沒收
之。應執行有期徒刑貳年陸月，如附表一所示之物均沒收之。
其他上訴駁回。
    事  實
一、甲○○原係聯興證券股份有限公司（下稱聯興證券）董事長
    ，於民國86年4月間 ，以鑫融股份有限公司（下稱鑫融公司
    ）法人代表人身分，當選正道工業股份有限公司（下稱正道
    工業公司）董事，86年9月間 ，正道工業公司籌設正道國際
    科技股份有限公司（下稱正道國科公司），旋被委派為正道
    國科籌備處負責人，87年元月正道國科公司成立後，乃以正
    道工業公司法人代表人身分，出任正道國科公司董事長，同
    年6月間 ，擔任萊思康股份有限公司（下稱萊思康公司）負
    責人 ，同年7月間擔任東發投資股份有限公司（下稱東發公
    司）、三發投資有限公司（下稱三發公司，起訴書誤載為三
    發投資股份有限公司；現與東發公司合為併長發投資股份有
    限公司）之董事長、美亞鋼管廠股份有限公司（下稱美亞鋼
    管公司）之副董事長（起訴書誤載為董事長）。詎甲○○於
    87年間，因鉅額投資股市失利，造成資金週轉困難，亟需大
    筆資金，基於意圖為自己不法所有之概括犯意，陸續以變異
    持有為所有之意思，將其業務上保管而持有之正道國科公司
    、萊思康公司、東發公司、三發公司、美亞鋼管公司等資產
    挪為己用，供其個人投資股票、償還債務或作為借款之擔保
    ，所侵占之資產價值共計新臺幣（下同）10億6981萬7707元
    ，茲分述如下：
  (一)任職正道國科公司董事長期間，未經正道國科公司董事會同
    意，擅於87年5月26日 以其業務上所保管而持有之正道國科
    公司所有之ＣＤ及ＣＤ－Ｒ之射出成型機、刻板機等機器設
    備，向第一商業銀行南松山分行質押借款1億4205萬7639 元
    ，復以該款項購買同銀行之無記名可轉讓定期存單，再持該
    定期存單以質押借款。又藉業務上掌管公司大小、印章及銀
    行存摺之便，於87年7月間，在臺北縣汐止鎮○○路○段 204
    號之公司內陸續指示不知情之職員癸○○（經檢察官另案偵
    辦）至銀行提領該公司所有之現金6500萬元，用以購買第一
    商業銀行南松山分行各3000萬元（存款到期日87年12月14日
    ）及3500萬元（存款到期日88年1月11日 ）之無記名可轉讓
    定期存單，嗣分別於87年10月14日、87年11月11日持以向第
    一商業銀分南松山分行作為其個人借款之擔保品，套取現金
    供己使用。復連續將其業務上所保管而持有之正道國科公司
    所有置於上址董事長辦公室保險櫃內之鑫融股份有限公司 (
    下稱鑫融公司）股票5600張（價值5600萬元）、正道工業公
    司股票5330張（價值3億2039萬5312元 ）、美亞鋼管公司股
    票1674張（價值7286萬6176元）、華之傑股份有限公司股票
    1500張（價值1500萬元）、茂泉投資股份有限公司價值2700
    萬元股票，據為己有，而持以向民間金主丑○○、甘建福等
    質押借款。上開所得款項均匯入甲○○及不知情妻己○○在
    世華聯合商業銀行（下稱世華銀行）營業部之帳戶，供己使
    用，前後計侵占正道國科公司資產6億9831萬9127元。
  (二)於87年6月間至同年11月10日 任職萊思康公司董事長期間，
    陸續將其業務上所保管而持有之該公司所有置於臺北縣三重
    市○○路○段83巷14號9樓董事長辦公室保險櫃內之正道國科
    公司股票4000張（價值4000萬元）、鑫融公司股票2510張（
    價值2510萬元）、百年證券股份有限公司（下稱百年證券公
    司）股票2127張（價值3119萬5995元）、泰威科技股份有限
    公司股票1550張（價值2325萬元），持以向民間金主丑○○
    等質押借款而侵占之；並挪用其所保管而持有之萊思康公司
    於87年9月14日出售豐銀證券股份有限公司股票之股款500萬
    元及萊思康公司現金100萬元 ，用以購買個人股票而侵占之
    。共計侵占萊思康公司資產1億2554萬5995元。
  (三)於87年7月間至同年11月10日任職東發公司董事長期間， 將
    其業務上所保管而持有之該公司所有置於臺北市○○○路 ○
    段69之1號5樓董事長辦公室保險櫃內之正道工業公司股票52
    1張（每股單位成本約46．80元，共價值2438萬零780元）、
    百年證券公司股票2500張（每股單位成本15元，共價值3750
    元）、大富證券股份有限公司股票3770張（每股單位成本約
    20.41元，共價值7694萬元），總計價值1億3882萬零780元
    之股票，據為己有，持以向民間金主丑○○等人質押借款而
    侵占之。
  (四)於87年7月間至同年11月10日任職三發公司董事長期間 ，將
    其業務上所保管而持有之該公司所有置於臺北市○○○路 ○
    段1號9樓董事長辦公室保險櫃內之正道工業公司股票784 張
    （每股單位成本約48.54元，共價值3805萬3785元） 、美亞
    鋼管公司股票626張（每股單位成本41.77元，共價值2614萬
    8020元），總計價值6420萬1805之股票，據為己有，持有向
    民間金主丑○○等人質押借款而侵占之。
  (五)於任職美亞鋼管公司副董事長期間，在87年7月31日 將其業
    務上所保管而持有之該公司所有置於臺北市○○○路○段1號
    9樓辦公室保險櫃內之現金100萬元擅自領取挪用；復藉代理
    董事長期間，於87年8月間 ，利用職務上保管美亞鋼管公司
    原欲用以提供法院作為反擔保之現金500萬元侵吞入己 ；又
    利用保管美亞鋼管公司大、小章及銀行存摺之便，分別於87
    年9月2日自美亞鋼管公司在寶島商業銀行延平分行活期存款
    帳戶（帳號000000000000000號）提領現金各100萬元及 400
    萬元；再以購買未上市公司之百年證券公司股票為由，分別
    於87年11月2日、3日向公司請領現金1500萬元、1700萬元，
    用以購買個人股票而侵吞之，前後共計侵占美亞鋼管公司現
    金4300萬元。
二、甲○○原係聯興證券公司董事長，84年間，聯興證券公司為
    環球綜合證券股份有限公司（下稱環球證券公司）併購，改
    制為環球證券公司城中分公司（下稱環球證券城中分公司，
    址設臺北市○○街7號2樓），因該分公司所屬員工泰半為原
    聯興證券之員工，甲○○於改制後，仍掛名為無給職之副總
    裁，惟實際上未負責環球證券城中分公司業務，而利用人頭
    或代客操作方式，在該分公司其所專屬之貴賓室內下單買賣
    股票。
  (一)甲○○與其妻己○○、該分公司財管部交割員寅○○，共同
    基於意圖為自己不法所有之概括犯意，由甲○○直接下達指
    令，要求該分公司第一線交割員寅○○，如果在櫃檯見到其
    指定之帳號存摺，即不循正常作業程序，直接將存摺交由甲○○進行對帳或登簿，寅○○明知此一指示，不符合公司作
    業程序，亦與一般證券公司股票買賣交割登簿程序迴異，竟
    曲意配合，將利用職務上機會，取得之各該特定帳號存摺，
    直接交給甲○○個人處理。適有壬○○、戊○○二人，於85
    年間起透過丙○○○、丁○○輾轉介紹委託甲○○代為操作
    股票，甲○○係為壬○○、戊○○處理股票買賣事務之人。
    邱、石二人陸續提供自有或借貸所得之資金總計約3億8350
    萬元交付甲○○，甲○○為取得邱、石二人信賴，乃允諾保
    證獲利成數為百分之20，超過部分為甲○○之佣金，虧損由
    甲○○承擔，累計至87年間，連同前開保證獲利之利潤計入
    ，邱、石二人已累計交付總計4 億6000萬元之資金予甲○○
    ，為保障邱、石二人，雙方約定代客操作所購之股票，須直
    接存入壬○○、戊○○二人在環球證券城中分公司第501Ａ1
    12912號及第501Ａ54821號證券集中保管帳戶中。壬○○ 、
    戊○○平日則分別委託壬○○之子張遠傑、友人丙○○○或
    其子丁○○保管環球證券公司之證券集保存摺、世華銀行存
    摺及印鑑，以供辦理交割或補登存摺之用。詎甲○○由於操
    作股票失利，損失慘重、入不敷出，竟起意詐欺壬○○、戊○○股款為己用。自86年間起，夥同其妻己○○，趁前往丙○○○位於臺北市○○○路○段12巷14號之公司辦理交割 ，
    而疏於注意之際，夾帶非供交割邱、石二人股款所用之世華
    銀行取款憑條，先後多次盜用壬○○、戊○○二人之印鑑章
    而蓋用壬○○、戊○○之印文於取款憑條上，而連續偽造邱
    、石二人名義之世華銀行取款憑條多紙，再自行或由其妻己○○持向世華銀行提領壬○○、戊○○帳戶內之資金而行使
    之，均使世華銀行行員陷於錯誤，而如數交付偽造取款條上
    所載之金額與甲○○或己○○，總計達約4億4000萬餘元 ，
    所詐得之資金，則由甲○○或己○○填寫匯款傳票，轉匯入
    己○○或其指定之帳戶，供己購買股票或償還借款之用，足
    以生損害於壬○○、戊○○及世華銀行。又意圖為自己不法
    之利益，違背其任務，於上址多次盜賣壬○○、戊○○證券
    集保存摺內之股票，所得股款供己花用，致生損害於邱、石
    二人之財產。渠等為避免壬○○、戊○○二人或其代理人子
    ○○、丙○○○、丁○○察覺，甲○○於87年2月間 ，即假
    借證券集中保管存摺登滿，須換摺為由，取回邱、石二人原
    存摺，並從環球證券城中分公司取得庫存之空白證券存摺簿
    ，於首頁反面，蓋用前於不詳時、地委託不知情刻印店人員
    偽造之「環球證券股份有限公司城中分公司集保專用章」橢
    圓戳章，底頁磁條則以銷磁磁條代之，一方面使邱、石二人
    或其代理人相信該存摺為證券交易紀錄之真實憑證，另一方
    面使邱、石二人或其代理人無從自行透過證券集保存摺自動
    登簿機隨時登簿核對甲○○進出買賣股票之種類及張數，而
    必須交給環球證券城中分公司甲○○所安排與之有犯意聯絡
    之櫃檯員寅○○登簿，甲○○於取得寅○○所轉交之邱、石
    二人存摺後，明知其實際上僅係環球證券城中分公司之客戶
    ，並非營業員，無權登載證券存摺，竟在該分公司貴賓室內
    ，以電腦及印表機，連續於壬○○、戊○○之證券集保存摺
    上偽造交易紀錄，即實際上未買入股票，卻於證券存摺上列
    印偽造之買進股票紀錄並虛增股票餘額；或實際上為賣出股
    票，卻於證券存摺上列印偽造錯誤（虛增）之股票餘額資料
    ；或實際已賣出、卻根本不顯示之賣出之紀錄並記載錯誤之
    股票餘額（偽造內容詳如附表二所示），偽造完成後，再交
    付壬○○、戊○○或其代理人，足以生損害於環球證券城中
    分公司及壬○○、戊○○或其代理人子○○、丙○○○、丁○○。而寅○○明知上開交易紀錄並不存在或並不確實，及
    甲○○非環球證券城中分公司營業員，不惟無權登載證券存
    摺，且其所處貴賓室亦無從連線登摺，竟受甲○○指示，利
    用擔任櫃檯員，客戶委請登簿確認之機會，不循正常作業程
    序登錄、刷摺，而將壬○○、戊○○等人之證券存摺逕交付
    甲○○偽造；並為替甲○○遮掩，取信壬○○等人，在壬○○所有存摺第七頁，以原子筆描繪列印不清楚之「870827美
    亞鋼管餘額登摺1,496,000」、「 870827亞瑟科技餘額登摺
    800,000」、「870827臺灣積電550,000」、「870827宏福建
    ，使邱、石二人誤以為甲○○確有依約存入所購股票，不疑
    有他，陷於錯誤，繼續交付資金委託甲○○操作股票。嗣於
    同年11月7日，因股票市場低迷，邱 、石二人欲減少投資資
    金比例，通知甲○○結算投資所得，甲○○一再藉詞拖延推
    諉，邱、石二人始發覺有異，同年月9日 ，壬○○、戊○○
    二人欲將證券集保存摺上所載同年月4日股票餘額出售 ，終
    於查悉存摺所載股票交易紀錄泰半為虛偽，邱、石二人至此
    ，方知受騙。
  (二)甲○○於出任正道公司董事及萊思康公司負責人後，於87年
    6月間 ，賡續上揭意圖為自己不法所有之概括犯意，前往台
    北市○○路○段151號19樓鈕廷莊之辦公室，向鈕廷莊訛稱其
    入主正道公司及萊思康公司後曾到歐洲考察，該兩家公司有
    意在歐洲設廠投資，可獲豐厚利潤，但需資金先購買機器以
    向銀行辦理融資，希望鈕廷莊提供資金，並稱願將其所擁有
    美亞鋼管公司之股票約20萬及正道公司之股票10幾萬股過戶
    給鈕廷莊，將來這些股票之獲利可期，並願簽發支票供擔保
    ，使鈕廷莊誤信為真，從87年6、7、8月陸續以債券 、匯票
    或支票提供資金共計1億8190萬7412元。
  (三)甲○○續基於上揭意圖為自己不法所有之概括犯意，於87年
    10月間，在美亞鋼管公司址，向美亞鋼管之股東卯○諉稱市
    場派欲入主美亞鋼管公司，要求卯○將其所有之美亞鋼管公
    司之股票200萬股（價值約9166萬2400元 ）交其保管，卯○
    不疑有詐 ，乃交付其所有美亞鋼管公司之股票200萬股給甲○○，甲○○隨即持該等股票向不知情之林堂賢質押借款，
    嗣因甲○○未能償還向林堂賢所借之款項，林堂賢只好將上
    揭股票賣出後，卯○方知受騙。
  (四)甲○○復基於上揭意圖為自己不法所有之概括犯意，於87年
    10月間，打電話給邱武雄，向邱某騙稱其急需資金，希望將
    其所持有之德恩富公司股票50萬股，以每股10元轉讓給邱武
    雄 ，並要求邱武雄先將股票500萬元匯入甲○○在世華銀行
    營業部之00000000000號帳戶 ，邱武雄未疑有詐，乃如數將
    款項匯入上揭帳戶，嗣後甲○○並未交付上揭德恩富公司之
    股票，經邱武雄追索時，甲○○才交付一紙世華銀行林秀娥
    帳戶面額500萬元之支票予邱武雄 ，後該支票經提示不獲兌
    現，邱武雄才知受騙。
三、甲○○自85年至87年間，陸續向民間金主鈕廷莊借款，嗣鈕
    廷莊為確保債權，乃要求甲○○提供股票作擔保，甲○○遂
    於87年5月5日以5023萬1467元購買美亞鋼管公司股票1050張
    ，並依鈕廷莊之指示，存入賴偉方名下位於環球證券城中分
    公司帳號501Ａ0000000號證券存摺內；另因曾向金主丑○○
    借款而提供美亞鋼管公司股票1050張現股質押，供作擔保。
    詎87年10月間，甲○○鑑於股市低迷，資金吃緊，唯恐發生
    違約交割情事，提前引爆前開不法情事，竟另與己○○、寅
    ○○共同基於意圖為自己不法利益之犯意聯絡，由己○○偕
    同不知情之乙○○（原名王永琴）於87年10月31日，在臺北
    市○○街7號2樓環球證券城中分公司丑○○之貴賓室內，向
    素有資金往來之丑○○訛稱：伊購買1050張之美亞鋼管公司
    股票，因一時失察，致發生於現股未領出之前即將之賣出之
    情形，因恐無法及時交付現股辦理交割，而有違約交割之刑
    責云云，央求丑○○所持有之前由甲○○所交付作為借款擔
    保之美亞鋼管公司股票1050張現股供伊先辦理交割，允諾二
    天後即刻歸還，並當場交付賴偉方名義之前開證券存摺、世
    華銀行活期儲蓄存摺各一本及前於不詳時、地，委託不知情
    之刻印店人員偽造之賴偉方印章一枚，作為擔保，用以取信
    丑○○。丑○○為求慎重，乃至環球證券城中分公司櫃檯要
    求寅○○核對證券存摺及印鑑以為確認，寅○○於做餘額補
    登及印鑑核對，明知上開印鑑章與原留印鑑不符，竟向丑○○偽稱相符，使丑○○陷於錯誤，誤以為擔保無虞，而如數
    將美亞鋼管公司1050張股票交付甲○○，致甲○○獲取免除
    借款擔保之財產上不法利益。嗣於同年11月間，甲○○並未
    償還股票，丑○○發覺有異，乃再向該分公司櫃檯補登存摺
    及核對印鑑章，始發現渠等所提供之集保存摺、活期儲蓄存
    款存摺之印鑑章，均不相符，幾經催討追索，甲○○始於87
    年11月19日出面簽立協議書承認上情，丑○○至此始知受騙
    。
四、案經被害人戊○○、壬○○、丑○○、正道國科公司、萊思
    康公司、正道工業公司、東發公司、三發公司、美亞鋼管公
    司告訴及內政部警政署刑事警察局、財政部證券暨期貨管理
    委員會，法務部調查局臺北市調查處分別移送臺灣臺北地方
    法院檢察署檢察官偵查起訴及鈕廷莊、卯○、邱武雄訴由檢
    察官移送併辦。
    理  由
壹、有罪部分
一、訊據上訴人即被告甲○○對於上開犯罪事實一之犯行固供認
    在卷，惟矢口否認有犯罪事實二、三所示之犯行；被告己○○、寅○○均矢口否認有何犯行。被告甲○○辯稱：伊不認
    識壬○○及戊○○二人，伊係向丙○○○借款投資股票，前
    後約借款3億3000多萬元 ，丙○○○提供邱、石二人帳戶，
    並要求以該二人帳戶買賣股票，並非受壬○○、戊○○二人
    委託操作股票，且扣案戊○○、壬○○之證券存摺，係其與
    金主丙○○○間之股票交易對帳所用，並非真實證券存摺，
    無背信、詐欺及偽造文書之可言；至丑○○係其金主，伊向
    丑○○調借美亞鋼管公司現股1050張辦理交割，並提供賴偉
    方之證券存摺及印鑑章作擔保，伊當時不知印鑑不符，而賴
    偉方帳戶內之股票則係伊向鈕廷莊借款所提供之擔保，伊沒
    有必要詐欺丑○○云云。被告己○○辯以：被告甲○○進出
    股票市場金額甚大，詳情伊不清楚，僅提供名下之帳戶供甲○○使用，其餘均不知情云云。被告寅○○則以：伊係環球
    證券城中分公司營業員，甲○○與丙○○○等人間之關係伊
    不清楚，僅係將戊○○、壬○○之證券存摺交由甲○○處理
    ，伊係因為集保存摺所列印之資料不清楚，始依列印出來之
    字跡描繪，不知係偽造的，如果要蓄意詐騙石、邱二人，沒
    有必要在存摺上蓋章；且丑○○未曾找伊核對賴偉方之印鑑
    章，無詐欺、偽造文書犯行云云置辯。
二、犯罪事實一部分
    被告甲○○侵占告訴人正道國科公司、萊思康公司、東發公
    司、三發公司、美亞鋼管公司所有如事實欄一所示之資產乙
    節，業經告訴人正道工業公司代表人陳國雄（ 偵緝字第579
    號卷第106頁、107頁）、正道國科公司（ 偵字第25999號卷
    第1至4頁）、萊思康公司（偵字第26479號卷第1至3頁 ）、
    東發公司（偵字第3201號卷第10至11頁）、三發公司（偵字
    第3210號卷第7頁）、美亞鋼管公司（ 偵字第3211號卷第11
    頁、12頁）指訴綦詳，並迭據被告甲○○於原審供認在卷（
    原審卷一第19頁、92頁、93頁），且有：(一)正道國科公司部
    分：正大聯合會計師事務所會計師查核報告1份（ 偵字第25
    999號卷第5頁以下）、存款質押借據2紙（ 同上卷第17頁、
    18頁）、第一商業銀行借款申請書、存款取款憑條、定期存
    款存入憑條、放款貸放傳票、轉帳收入傳票、匯款申請書代
    收入傳票共10紙（調查處卷二第108頁以下 ）；(二)萊思康公
    司部分：正大聯合會計師事務所會計事查核報告一份（偵字
    第26479號卷第4頁以下、偵字第7477號卷第7頁以下 ）、萊
    思康公司財務部經理保管清冊（偵字第26479號卷第50頁 ）
    、會計傳票、資金動用申請表、臺北銀行入戶電匯回條（偵
    字第26479號卷第52頁以下 ）；(三)東發公司部分：被告甲○○簽收之保管收據（偵字第3201號卷第3頁以下 ）、東發公
    司買賣證券成交匯總表（偵字第3201號卷第13頁）、被告甲○○所簽坦承侵占東發公司資產之切結書及文件（偵字第32
    01號卷第18頁、第22頁）、東發公司87年度帳冊節錄（偵字
    第3201號卷第23頁以下）；(四)三發公司部分：被告甲○○簽
    收之保管收據（偵字第3210號卷第3頁、4頁）、三發投資有
    限公司買賣證券成交記錄表（偵字第3210號卷第10頁以下）
    、被告甲○○所簽坦承侵占三發公司資產之切結書及文件（
    偵字第3210號卷第15頁、第19頁）、三發公司87年度帳冊節
    錄（偵字第3210號卷第20頁、21頁）；(五)美亞鋼管公司：被
    告甲○○簽收之收據（偵字第3211號卷第3頁 ）、美亞鋼管
    公司與鑫融公司間之買賣契約書（偵字第3211號卷第4頁 ）
    、轉帳傳票、備用金申請單（偵字第3211卷第6頁以下、第
    13頁以下）、存摺影本（偵字第3211號卷第15頁以下）、支
    票存款往來對帳單（偵字第3211號卷第23頁）、被告甲○○
    所簽坦承侵占美亞鋼管公司資產之切結書及文件（偵字第32
    11號卷第25頁、第29頁）、美亞鋼管公司87年度帳冊節錄（
    偵字第3211號卷第30頁以下）等在卷可資佐證，堪信被告甲○○此部分任意性自白與事實相符，犯行堪以認定。
三、犯罪事實二部分
  (一)被害人壬○○、戊○○部分
  1.壬○○、戊○○自85年間起，經由丙○○○之介紹，提供資
    金，委託被告甲○○代為操作股票，保證獲利百分之20，約
    定股票應存入壬○○、戊○○二人之證券帳戶內，利潤逾百
    分之20部分歸被告甲○○所有充作佣金，連同前開保證獲利
    之利潤計入，邱、石二人已累計交付總計 4億6000萬元予被
    告甲○○，且辦理股票交割時則委由代理人子○○、丙○○○、丁○○與被告甲○○、己○○接洽，嗣始查覺被告甲○○、己○○夥同環球證券城中分公司營業員即被告寅○○以
    偽造證券存摺內交易紀錄之方式對渠等施用詐術，使渠等陸
    續交付資金供被告甲○○買賣股票，且被告甲○○擅自盜賣
    部分股票等事實，分經告訴人壬○○（偵緝字第57 9號卷第
    64頁反面）、代理人林進富（偵字第24530號卷第3頁反面）
    及證人即告訴人戊○○之子子○○（偵緝字第579號卷第64
    頁反面、65頁、原審卷一第195頁）、丁○○（偵緝字第579
    號卷第153頁反面）、丙○○○（原審卷一第229至234頁 ）
    分別於偵查、原審指證綦詳，並有與渠等所述相符之戊○○
    所有環球證券公司帳號501Ａ54821號證券存摺（存摺編號：
    0000000號）、壬○○所有環球證券公司帳號501Ａ112912號
    證券存摺（存摺編號：0000000號）（ 原本均外置，影本在
    偵字第24530號卷第13頁、第16頁以下 ）扣案及客戶交易明
    細表（偵字第24530號卷第12頁、第53頁以下；偵緝第579號
    卷第165頁以下）、被告甲○○簽發之面額各 2400百萬元之
    支票9紙及退票理由單（偵字第24530號卷第26頁以下）、世
    華銀行相關帳號資金流程查詢結果（ 偵字第24530號卷第70
    頁以下、第195頁以下 ）、世華銀行存款取款憑條、匯出匯
    款回條、收入傳票、銀行帳（偵字第24530號卷第198頁至第
    231頁、第254頁至第286頁 ）、戊○○、壬○○分別於世華
    銀行之帳號000000000000號及000000000000號帳戶之存款明
    細分戶帳（原審卷二第71頁以下）等在卷可稽。
  2.扣案戊○○、壬○○所有之環球證券城中分公司證券存摺內
    所載股票交易紀錄，與臺灣證券集中保管股份有限公司（下
    稱臺灣證券集保公司）存檔之「保管劃撥戶明細分類帳」紀
    錄，有如附表二所示不符之情形；且該二本證券存摺封底內
    頁之磁條業經消磁，無法判讀其原記載資料；而該扣案二本
    集保證券存摺內頁印錄資料之格式與正確格式有下列不同：
    (1)「交易日期」、「提出數額」、「存入數額」、「餘額」
    等欄位資料之正確格式之列印密度為18ＣＰＩ（即每英吋列
    印18個字元），扣案戊○○、壬○○之證券集保證券存摺各
    欄位列印密度為15ＣＰＩ（即每英吋列印十五個字元），故
    字體較大；(2)「餘額」欄位之正確列印位置是緊靠存摺最右
    側邊緣，餘額欄位左側留空白，以備登載中文說明文字備註
    使用。扣案之二本存摺餘額資料是靠「餘額」欄左側列印，
    右側留空白，顯有不同；(3)臺灣證券集保公司現行電腦系統
    登錄存摺方式，於證券商每次辦理存摺登載換頁時，將投資
    人集保帳號、戶名等登錄於新頁之第一行，顯與扣案存摺換
    頁登錄資料方式不同，是綜合前述各項筆對結果，扣案壬○○、戊○○所有之二本證券集保存摺記載資料，非由集保業
    務連線之端末設備操作連線交易所列印各節，業經臺灣證券
    集保公司以89年8月10日（89）證保資第14337號函敘甚明（
    偵緝字第579號卷第180頁以下）。再該戊○○、壬○○所有
    之環球證券城中分公司集保證券存摺內列印字跡，及存摺內
    頁首頁所蓋「環球證券股份有限公司城中分公司集保專用章
    」印文與真正之集保存摺內所有列印字跡及存摺內頁首頁所
    蓋「環球證券股份有限公司城中分公司集保專用章」印文，
    經送法務部調查局以列印特徵比對、歸納比對、特徵比對、
    重疊比對方式鑑定結果，認列印字跡特徵、印文紋線特徵均
    不符，亦有該局89年8月28日（89）陸(二)字第89172653號鑑
    定通知書在卷可參（偵緝字第579號卷第208頁），並經證人
    即環球證券公司負責人黃正德於偵查中證述無誤（偵字第55
    94號卷第19頁），復並有被告辛○○所提出之自84年11月27
    日開始使用之「環球證券股份有限公司城中分公司集保專用
    章」印文在卷可憑（偵緝字第579號卷第212頁），扣案戊○○、壬○○所有之環球證券城中分公司集保證券存摺內所載
    股票交易紀錄及存摺內頁首頁所蓋「環球證券股份有限公司
    城中分公司集保專用章」印文俱屬偽造，要屬無疑。
  3.被告甲○○於檢察官偵查中坦承：「集保存摺是我提供給他
    （按即壬○○、戊○○）的，其中一部分是偽造的」、「我
    是利用個人的電腦偽造」（偵緝字第579號卷第32頁反面 ）
    ；「 87年11月3日味全以下至富邦保險10筆交易的餘額是我
    個人用ＰＣ電腦偽造，是在臺北市○○街環球證券城中分公
    司我的辦公室內用個人電腦偽造，甘太太（ 按即丙○○○）
    並不知道」（偵緝字第579號卷第65頁反面 ）；「我利用個
    人電腦偽造，因為上開帳戶沒有設定密碼，所以我可偽造，
    他們無法即時查詢」（偵緝字第579號卷第106頁）、「（問
    ：【提示87年12月4日邱 、石補充告訴理由狀附表資金流程
    】對於告訴人指訴其帳戶內之存款均被你及己○○匯入蔡美
    玲、甲○○、林阿絲、歐蘇清子、卓秋香、歐士豪、李秀惠
    、劉勝輝、新巨群、己○○、馬卡來、徐明靜等人帳戶內，
    有何意見？）我挪用資金都沒有經過他們的同意，告訴人所
    指述的內容全都屬實，挪用的款項、時間、匯入匯出的情形
    都確實」、「因為我每天要與丙○○○辦交割，要蓋取款條
    ，我先把取款條偽造好，摻雜在其他取款條中，趁她不注意
    時，盜蓋印鑑，交割時她會將存摺交給我，我再趁機盜用資
    金，她完全不知道，盜用完後，存摺再交還給她，她沒注意
    看」、「（問：【提示88年元月20日及2月2日陳報狀後附盜
    領資金流程查詢表】上開資金是否你盜領？）都是我盜領的
    ，方式與前述一樣」、「（問：承認犯罪？）承認」、「（
    問：【提示88年2月2日陳報狀後附編號35至60之取款憑條、
    收入傳票】是否均你當時偽造的？）是」、「（問：【提示
    88年1月20日陳報狀後附編號9至34之取款憑條】是否為你偽
    造？）是，偽造之方式與前述一樣」（ 偵緝字第579號卷第
    119頁以下）；「（ 問：你盜領股款是單純盜領，還是把股
    票賣出後把錢盜領？）是股票賣了交割後，有錢進入到帳戶
    ，我趁辦理買股票需填取款條辦理交割時夾雜我所盜蓋偽造
    之取款條，把錢盜領出來，我只有告訴丙○○○買股票之情
    形，但賣股票之情形則沒有告訴她，就自行盜領出來」（偵
    緝字第579號卷第154頁）；於原審訊問中復供承：「（法官
    問：有無偽造邱、石取款憑條？）因為錢進出都是我在負責
    ，他們二人印章是甘賴（按即丙○○○，下同）保管，取款
    憑條大部分是她蓋，有時後是我蓋章」、「有部分資料是偽
    造，我用辦公室電腦列印交易紀錄，是做給甘賴看」、「換
    存摺因沒有補登資料進入磁條，所以無法讀取。是為了不讓
    甘賴至櫃台刷存摺，我趁存摺用完時這樣做」（原審卷一第
    95頁以下）；「（法官問：你有自己去辦交割否？）有時候
    我會自己去，都去丙○○○家，幾乎都是丙○○○自己蓋比
    較多，有時候會趁她不注意時自己偷蓋」（ 原審卷一第199
    頁）等語。被告己○○於偵查中亦供稱：戊○○及壬○○之
    證券存摺均係被告甲○○偽造等語（偵字第24530號卷第159
    頁反面），亦與被告甲○○偵查中自白相符。且被告甲○○
    若欲與告訴人戊○○、壬○○等對帳，大可以逕由證券存摺
    或列印股票交易明細表為之，何需煞費周章自行以電腦於證
    券存摺上列印交易紀錄，故其嗣後辯稱：偽造之戊○○、壬○○之證券存摺，係其與金主丙○○○間之股票交易對帳所
    用，並非真實證券存摺，悖異常情殊甚，顯屬詞窮之辯，要
    無可採。被告甲○○有以盜用告訴人戊○○、壬○○之印章
    偽造取款憑條，及偽造告訴人戊○○、壬○○二人之證券集
    保存摺之方式詐欺或盜領告訴人石、邱二人之錢財，堪以認
    定。至證人子○○於本院證稱：取款憑條都是自己蓋（本院
    卷二第10頁）；證人丁○○於本院亦證稱：取款印章未交給
    任一被告等語（本院卷二第266頁 ），惟依證人子○○、丁○○於本院之上揭證詞，亦難以否認被告甲○○盜用告訴人
    戊○○、壬○○之印章偽造取款憑條之犯行。蓋如上所述，
    被告甲○○於原審已供認「我會自己去，都去丙○○○家，
    幾乎都是丙○○○自己蓋比較多，有時候會趁她不注意時自
    己偷蓋」，準此足徵被告甲○○盜蓋取款憑條，係在其拿取
    款憑條給丙○○○蓋時趁機盜蓋，而非在拿給證人子○○、
    丁○○時趁機盜蓋。又被告甲○○雖一再辯稱其係向丙○○○借錢自行買賣股票，而非壬○○、戊○○透過丙○○○委
    託其代為操作股票云云。惟被告甲○○苟係向丙○○○借錢
    自行買賣股票，焉有對借錢之利息究係多少，前後所供不一
    ，足見被告甲○○所謂係向丙○○○借錢供自己買賣股票云
    云，顯不足採。
  4.被告己○○於警詢中稱：「因有常替甲○○至環球證券公司
    城中分公司看股票行情」（偵字第1825號卷第15頁）；於檢
    察官偵查中供稱：「從八十五年起，我幫他（按即被告甲○○）調度資金」（偵字第24530號卷第158頁）、「調度資金
    我知道」（偵字第24530號卷第160頁），於原審訊問中坦承
    每日都會去證券公司（原審卷一第205頁 ）等語。證人子○○證稱：買賣股票被告己○○有出面，亦知悉資金係壬○○
    及戊○○所有（偵字第24530號卷第24頁反面 、原審卷一第
    196 頁）；證人丁○○證稱：「其實我和己○○最熟，因為
    在聯興的時候都是她出面跟大家接洽的，在環球時也是這個
    樣子，．．．己○○是在ＶＩＰ室內，甲○○很少在」、「
    ．．．金額通常都是由己○○說要領多少錢，金額是由仰決
    定的，己○○在電話中告訴我的，然後我再和壬○○講，壬○○說可以我就蓋，己○○之前會先打電話給我，我只負責
    蓋章，上面通常已經打好了，戊○○的情形應該也是類似」
    、「我會比較喜歡進去ＶＩＰ室，常看到己○○，甲○○很
    少在」（原審卷一第200頁以下 ）；證人丙○○○證稱：至
    環球證券城中分公司經常見到被告己○○等語（詳本院卷第
    一宗第230頁） 。被告甲○○於檢察官偵查中供稱：「（問
    ：【提示上開編號35至60收入傳票】是何人所寫？）我太太
    （按即被告己○○）寫的部分，我都已註記，幾乎所有的傳
    票都是己○○的筆跡」、「（問：為何由她【按即被告己○○，下同】書寫匯款單及收入傳票？）因為我在忙，我請她
    到銀行去處理」、「我忙不過來時，會打電話請她來幫忙」
    、「（問：【提示88年1月20日陳報狀後附編號9至34號收入
    傳票】是否為己○○之字跡？）都是己○○的字跡」等語（
    偵緝字第579號卷第120頁以下），並有上開被告甲○○註記
    係被告己○○字跡之收入傳票數紙在卷可查（ 偵字第24530
    號卷第205頁以下、255頁以下），在在足徵被告己○○對壬○○、戊○○委託被告甲○○操作股票不惟知悉，甚且經手
    處理相關事宜，再參以其與被告甲○○係夫妻關係，平日同
    財共居，經常至環球證券城中分公司貴賓室看盤，對被告甲○○偽造取款憑條及於環球證券城中分公司貴賓室內偽造證
    券集保存摺詐取戊○○、壬○○資金乙事，實難諉稱不知。
    其與被告甲○○就此部分犯行有犯意聯絡及行為分擔，亦足
    認定。至證人癸○○雖於本院證稱：偵字第25430號卷第254
    至286頁有關收入傳票、取款憑單是其筆跡云云（本院卷一
    第328頁），惟查被告甲○○於偵查中已供明其中部分傳票
    上「己○○」之簽名係被告己○○所寫，並在己○○之簽名
    旁附記「我太太所寫」（偵字第24530號卷第255頁、260頁
    、263頁、266頁、268頁、273頁）；且參諸被告己○○上揭
    於偵查中供稱：從85年起，幫被告甲○○調度資金等情，堪
    認被告甲○○於偵查中在上揭傳票上附記「我太太所寫」乙
    情為真，準此足徵證人癸○○上揭於本院證稱：偵字第2543
    0號卷第254至286頁有關收入傳票、取款憑單是其筆跡云云
    ，尚難採信。
  5.被告寅○○於查中供稱：被告甲○○在環球證券城中分公司
    無任何職務，僅係客戶（偵字第846號卷第13頁反面）、「
    如果有東西交給我，我會在櫃台補登，否則就直接交給甲○○」（偵字第846號卷第14頁） 、「集保存摺是連線，一般
    我補完後就直接交給客戶，一般補登不會交給主管，是直接
    交給客戶，邱、石二人帳戶交給甲○○，因為這二人是甲○○的客戶，因為公司有退佣給甲○○，甲○○在公司內招攬
    客戶會幫公司充業績」（偵緝字第579號卷第104頁反面、10
    5頁） ；「他（按指被告甲○○）確實有交代我及其他櫃台
    小姐，如果看到他指示的帳號存摺都交給甲○○」等語，足
    認被告寅○○並未循一般作業程序，而違反規定逕將告訴人
    壬○○、戊○○之證券存摺交付非在環球證券城中分公司認
    職之被告甲○○處理，所為已違常理。且被告甲○○之貴賓
    室內無補登存摺之機器，亦無法連線作業，已據被告辛○○
    、寅○○供明（偵字第5594號卷第17頁 、原審卷一第100頁
    ）。按被告寅○○在環球證券城中分公司任職交割員，焉有
    不知證券存摺登載之相關規定，又豈會不知被告甲○○所處
    之貴賓室無法登錄相關資料於證券存摺，逕猶長期將告訴人
    壬○○、戊○○之證券存摺交付被告甲○○處理，其對被告
    甲○○偽造證券集保存摺，衡情豈能一無所悉。再衡諸扣案
    之壬○○、戊○○之證券存摺所登載之交易紀錄係屬偽造，
    且與真正存摺列印資料有顯著不同，已如前述，被告寅○○
    身為專業之證券從業人員，應可輕易查覺，此由被告辛○○
    於原審供稱：「存摺很明顯不是我們公司印表機列印」乙詞
    觀之益明（原審卷一第99頁），詎被告寅○○仍長期配合被
    告甲○○，更於告訴人壬○○所有前揭證券存摺第七頁，以
    原子筆描繪列印不清楚之「870827美亞鋼管餘額登摺1,496,
    000」、「870827亞瑟科技餘額登摺800,000」 、「870827
    臺灣積電550,000」、「870827宏福建設699, 000」等不實
    交易紀錄，並於該頁蓋用櫃檯員專用章以圖掩飾，其與被告
    甲○○就此部分犯行有犯意聯絡及行為分擔甚明。
  6.綜上所述，被告甲○○、己○○、寅○○有事實欄二之(一)所
    載之犯行，事證明確，犯行均堪認定。
  (二)被害人鈕廷莊部分
    被告甲○○於出任正道公司董事及萊思康公司負責人後，於
    87年6月間 ，前往台北市○○路○段151號19樓鈕廷莊之辦公
    室，向鈕廷莊訛稱其入主正道公司及萊思康公司，其曾到歐
    洲考察，該兩家公司有意在歐洲設廠投資，可獲豐厚利潤，
    但需資金先購買機器以向銀行辦理融資，希望鈕廷莊提供資
    金，並稱願將其所擁有美亞鋼管公司之股票約20萬及正道公
    司之股票10幾萬股過戶給鈕廷莊，將來這些股票之獲利可期
    ，並願簽發支票供擔保，使鈕廷莊誤信為真，從87年6、7、
    8月陸續以債券、匯票或支票提供資金1億8190萬7412元等情
    ，業據被害人鈕廷莊指訴基詳（ 偵字第14946號卷影本第31
    頁、偵字第1973號卷影本第20頁反面），並有被告甲○○與
    被害人鈕廷莊間之調解筆錄影本（ 偵字第14946號卷影本第
    41頁、42頁）及被告甲○○嗣後為換取其原先所簽發之支票
    而另行開立之本票7紙影本在卷（偵字第1973號卷影本第3頁
    、4頁） 。是被告甲○○有事實欄二之(二)所載之犯行，亦事
    證明確，犯行足堪認定。
  (三)被害人卯○部分
    被告甲○○於87年10月間，在美亞鋼管公司向美亞鋼管之股
    東即被害人卯○諉稱市場派欲入主美亞鋼管公司，乃要求被
    害人卯○將其所有之美亞鋼管公司之股票200萬股（ 價值約
    9166萬2400元）交由被告甲○○保管，被害人卯○不疑有詐
    ，而交付美亞鋼管公司之股票200萬股給被告甲○○ ，被告
    甲○○隨即持該等股票向不知情之林堂賢質押借款，嗣因被
    告甲○○未能償還向林堂賢所借之款項，林堂賢只好將上揭
    股票賣出等情，業據被害人卯○指訴甚詳（ 偵字第14950號
    卷影本第25頁），並有被告甲○○所書立之保管條2紙 （偵
    字第9443號卷第4頁、5頁）及所簽發之支票影本3紙在卷（
    偵字第9443號卷影本第6至8頁）。再被告甲○○於偵查中亦
    供稱：因為當時不夠錢，我向卯○借美亞鋼管股票，我確實
    有向林堂賢借錢，所以才將卯○之股票交林堂賢（偵字第14
    950號卷影本第19頁） 。又被害人卯○所有上揭美亞鋼管股
    票確係由被告甲○○交給林堂賢，林堂賢並不認識被害人卯
    ○，而上揭美亞鋼管股票確係林堂賢賣出乙情，亦據證人林
    堂賢證述在卷（偵字第14950號卷影本第18頁） 。依上，足
    見被告甲○○向被害人卯○諉稱市場派欲入主美亞鋼管公司
    ，而向被害人卯○騙取其所有之美亞鋼管公司之股票 200萬
    股之犯行，堪以認定。
  (四)被害人邱武雄部分
    被告甲○○於87年10月間，打電話給被害人邱武雄，向被害
    人邱武雄騙稱其急需資金，希望將其所持有之德恩富公司股
    票50萬股，以每股10元轉讓給邱武雄，並要求被害人邱武雄
    先將股票500萬元匯入被告甲○○在世華銀行營業部之00000
    000000號帳戶，被害人邱武雄未疑有詐，乃如數將款項匯入
    上揭帳戶，嗣後被告甲○○並未交付上揭德恩富公司之股票
    ，經被害人邱武雄追索時，被告甲○○才交付一紙世華銀行
    林秀娥帳戶面額500萬元之支票予被害人邱武雄等情 ，業據
    被害人邱武雄指訴在卷（偵字第15073號卷第23至26頁），
    並有上揭支票影本在卷（偵字第15073號卷第5頁）。再被告
    甲○○於警詢中先供稱：是我向他購買德恩富公司股票，並
    用我岳母林金娥的支票付款，後因我的財務發生困難而跳票
    （偵字第15073號卷影本第21頁 ）；偵查中則供稱：我買賣
    股票缺錢才向邱武雄借錢 ，他確實有匯入500萬元入我的帳
    戶（偵字第14951號卷第12頁 ）。依此，可見被告甲○○對
    被害人邱武雄匯款500萬元之原因 ，先後所供不一，足徵被
    告甲○○所辯，要屬飾卸之詞。是被告甲○○此部分之犯行
    ，亦堪認定。
四、犯罪事實三部分
  (一)被告甲○○夥同、己○○、寅○○詐取丑○○所持有美亞鋼
    管公司股票1050張而得財產上不法利益之犯罪事實，業據告
    訴人丑○○迭於偵查及原審指訴歷歷，有各該筆錄在卷可參
    ，並有賴偉方於世華銀行之帳號00000000000號存摺 、環球
    證券公司帳號501Ａ0000000號證券存摺影本各一份在卷足參
    （偵字第25385號卷第5頁以下），經核該證券存摺確有於87
    年10月31日作「餘額登摺」及內有美亞鋼管公司股票1050張
    之紀錄，堪信告訴人丑○○指稱被告甲○○以賴偉方之證券
    存摺供作擔保向其調借現股乙節，並非無稽。
  (二)被告甲○○於檢察官偵查中坦承：「存摺是我交給王永琴（
    即乙○○）、己○○調現股，印章也是一起拿給丑○○，我
    當時交給他（按即丑○○，下同）時就已經知道印章不對，
    我是故意要騙他，因為股票跌了，我急於要現股，所以拿不
    對的印章向他騙現股，賴偉方不知道，鈕廷莊也不知道，真
    正的印章在賴偉方處」等語（偵緝字第579號卷第122頁反面
    ）；於原審復供承：「我是僥倖心理拿去調借」等語（原審
    卷一第97頁）；又被告甲○○於87年11月19日所書寫之協議
    書亦載稱：「本人一時急需，而欺瞞丑○○先生印鑑不合之
    事，轉換丑○○先生手上擁有之美亞現股」等語，有該協議
    書乙紙在卷可考（偵字第25385號卷第11頁）。至被告甲○○嗣後辯稱：伊當時不知印鑑不符，並無詐騙丑○○云云，
    顯屬嗣後卸責之詞，要無可採。
  (三)被告寅○○坦承有為告訴人丑○○所持賴偉方證券存摺作餘
    額登摺（偵字第25385號卷第57頁反面），其於警詢中並陳
    稱：「丑○○個性謹慎，每日必定親自登錄集保存摺及核對
    成交清單」等語（偵字第846號卷第8頁），堪信告訴人丑○○指稱伊持賴偉方之存摺及印章至被告寅○○櫃台作餘額登
    摺及核對印鑑，被告寅○○告知印鑑相符乙節非虛。則被告
    寅○○身為專業之營業員，應能輕易比對該賴偉方印章與留
    存印鑑不符，此由嗣後環球證券城中分公司其他交割員告知
    告訴人丑○○印鑑不符乙節足徵，是被告寅○○明知賴偉方
    印鑑不符，猶向告訴人丑○○謊稱相符，與被告甲○○間有
    犯意聯絡及行為分擔，應堪認定。
  (四)87年10月31日，係由被告己○○偕同乙○○持案外人賴偉方
    於環球證券城中分公司第501Ａ0000000號集保存摺帳戶（內
    載有1050張美亞鋼管公司股票），前往該公司該分公司貴賓
    室向丑○○調借現股等情，業據被害人丑○○指訴在卷（偵
    字第25385號卷第1頁反面）。再被告己○○於偵查中亦供稱
    ：有持上揭賴偉方之集保存摺向被害人丑○○調借現款（偵
    字第24530號卷第139頁）。被告己○○雖辯稱：不知印章不
    對云云。惟衡諸被告甲○○、己○○係夫妻關係，而被告己○○自85年間起即開始幫被告甲○○調借資金（偵字第2453
    0 號卷第158頁），且被告甲○○自87年5月間起即開始掏空
    上開事實一所揭公司之資金，是被告己○○對被告甲○○有
    無「購買1050張之美亞鋼管公司股票，因一時失察，致發生
    於現股未領出之前即將之賣出之情形，因恐無法及時交付現
    股辦理交割，而有違約交割之刑責」等情，應知之甚詳，其
    竟向被害人丑○○訛稱上情，而持賴偉方上揭集保存摺向被
    害人丑○○調借被告甲○○先前所交付作為借款擔保之美亞
    鋼管公司股票1050張現股，準此足徵被告己○○應明知賴偉
    方印鑑不符，猶向告訴人丑○○謊稱相符，是被告己○○與
    被告甲○○、寅○○間有犯意聯絡及行為分擔，亦堪認定。
  (五)被告甲○○所交付，現由告訴人丑○○持有之賴偉方印章（
    按經告訴人丑○○於原審90年8月2日訊問中當庭提出，有當
    庭蓋用之印文可稽，原審卷一第343頁 ），雖證人賴偉方於
    原審訊問中未能明確判別是否其所有，然其亦證稱：伊所有
    之印鑑章，現仍由其保管中，且印章固曾經交付被告甲○○
    ，然有取回等語（原審卷二第250頁以下 ）；證人鈕廷莊亦
    於原審證稱：「甲○○曾經有跟我要過賴偉方的印章，但後
    來有還我印章」等語（原審卷二第245頁） ，足認被告甲○○交付被告丑○○之賴偉方印章係屬偽造無疑。
  (六)綜上各節，被告甲○○、己○○、寅○○所辯，無非卸責之
    詞，不足採信，渠等共犯事實欄三所載之犯行，亦可認定。
五、按正道國科公司、萊思康公司、東發公司、三發公司、美亞
    鋼管公司所有如事實欄一之資產係被告甲○○基於業務所保
    管，迭據被告甲○○供承無訛，其將之挪為己用，核係犯刑
    法第336條第2項業務侵占罪。被告甲○○受戊○○、壬○○
    之託代為操作股票，竟擅自盜賣股票，所得價金供己花用，
    核係犯刑法第342條背信罪 。又證券存摺為證券商之營業員
    始有權登載，被告甲○○並非環球證券城中分公司營業員，
    僅在該證券公司貴賓室從事股票買賣，為其所自承，並經被
    告己○○、辛○○、劉毓分供述無誤，其竟透過被告寅○○
    之協助，擅於戊○○、壬○○之環球證券城中分公司證券存
    摺上以電腦自行列印虛偽不實之交易紀錄，並交付戊○○、
    壬○○或其代理人而行使之，自足生損害於環球證券城中分
    公司及戊○○、壬○○或其代理人子○○、丙○○○、丁○○；另擅自盜用壬○○、戊○○之印章而製作內容虛偽不實
    之世華銀行取款憑條，夥同被告己○○持以向該銀行提領現
    金而行使之，足生損害於世華銀行及戊○○、壬○○，核被
    告甲○○、己○○、寅○○此部分所為，係犯刑法 第216條
    、第210條行使偽造私文書 、同法第339條第1項詐欺取財罪
    。被告甲○○對被害人鈕廷莊騙取債券、匯票或支票所提供
    之資金1億8190萬7412元 ；對被害人卯○騙得其所有美亞鋼
    管公司之股票200萬股；對被害人邱武雄詐騙500萬元，均係
    犯刑法第339條第1項詐欺取財罪。又按刑法第339條第1項詐
    欺取財罪，係以意圖為自己或第三人不法之所有，以詐術使
    人將本人或第三人之物交付為其構成要件。其犯罪客體須為
    「本人或第三人之物」，且在「意圖為自己不法所有」之情
    形下始能成立，若原為其自己所有之物，該項要件即無從具
    備。故若以自己所有之物，雖經設定質權交與他人占有，而
    以詐術使該他人交還，殊難謂已犯該項之詐欺罪。惟取回質
    物，致質權人喪失其質物之占有而不能請求返還，質權歸於
    消滅，即屬取得財產上不法之利益（最高法院66度第六次刑
    庭庭推總會議決議(一)參照）。查告訴人丑○○因被告甲○○
    之詐欺所交付之美亞鋼管公司股票1050股，係被告甲○○前
    交付丑○○供作借款保證之用，已據告訴人丑○○於告訴狀
    中陳明無誤（偵字第25385號卷第1頁反面），則系爭美亞鋼
    管公司股票本即屬被告甲○○所有而供借款擔保之用，被告
    甲○○以其所偽造之「賴偉方」印章，夥同被告己○○、寅
    ○○施用詐術取回，足生損害於丑○○及賴偉方本人，均係
    犯刑法第339條第2項詐欺得利罪，被告甲○○另犯同法第21
    7條第1項偽造印章罪。公訴人認係犯同條第一項詐欺取財罪
    ，容有誤會，惟因二者基本社會事實同一，爰依法變更起訴
    法條。被告甲○○偽造「環球證券股份有限公司城中分公司
    集保專用章」印章之低度行為，經偽造該印文之高度行為所
    吸收；該偽造印文行為，與盜用戊○○、壬○○印文行為，
    分別係偽造證券存摺、取款憑條等私文書之部分行為；偽造
    證券存摺、取款憑條後復持以行使，其偽造之低度行為經行
    使之高度行為所吸收，均不另論罪。被告甲○○就犯罪事實
    二之(一)所犯詐欺取財及偽造文書罪，與被告己○○、寅○○
    間；就犯罪事實三所犯詐欺得利罪，與被告己○○、寅○○
    間，均有犯意聯絡及行為分擔，各應論以共同正犯。又被告
    甲○○始終供稱伊侵占告訴人正道國科公司等之財產，均係
    其一人所為，癸○○並不知情等語，在別無積極證據認癸○○有參與侵占告訴人正道國科公司等公司之財產，自難遽認
    其屬共犯；且無積極證據證明被告辛○○、乙○○分別涉有
    事實欄二之(一)、三之犯行（詳如後述），公訴人認被告甲○○就所涉業務侵占罪，與癸○○間；所犯偽造文書、詐欺罪
    ，與被告辛○○間，有犯意聯絡及行為分擔云云，尚有誤會
    。被告甲○○利用不知情之刻印店人員偽造「環球證券股份
    有限公司城中分公司集保專用章」及賴偉方印章，及利用不
    知情之被告乙○○遂行詐欺得利犯行（即犯罪事實三部分）
    ，均屬間接正犯。被告甲○○、己○○、寅○○多次行使偽
    造私文書、詐欺取財，及被告甲○○所犯多次業務侵占、背
    信罪，均時間緊接，所犯係構成要件相同之罪名，各應依連
    續犯論以一罪，並均加重其刑。被告甲○○就犯罪事實二所
    犯背信、詐欺取財、偽造文書三罪間；犯罪事實三所犯詐欺
    得利、偽造印章二罪間；及被告己○○、寅○○犯罪事實二
    之(一)所犯詐欺取財、偽造文書二罪間，均有手段、目的之牽
    連關係，應分別從一重之偽造文書、詐欺得利罪處斷。公訴
    人雖未就被告寅○○偽造文書部分犯行起訴，惟該部分與已
    起訴之詐欺取財罪部分，有牽連犯之裁判上一罪關係，為起
    訴效力所及，本院自得併予審究。又移送併辦被告甲○○詐
    騙被害人鈕廷莊、卯○、邱武雄財物之部分與起訴詐欺取財
    部分，具有連續犯之裁判上一罪關係，本院對移送併辦部分
    ，自亦得併予審理，附此敘明。被告甲○○就犯罪事實一、
    犯罪事實二與犯罪事實三間；被告己○○就犯罪事實二之(一)
    與犯罪事實三間；被告寅○○就犯罪事實二之(一)與犯罪事實
    三間，均係犯意各別，構成要件不同，均應分論併罰。
六、原審據以論科，原非無據，惟原審(一)認被告甲○○於任職萊
    思康公司董事長間期，另有將其業務上所保管而持有之該公
    司所有置於董事長辦公室內之正道工業公司股票900張（ 價
    值00000000元）、美亞鋼管公司股票100張（價值0000000元
    ）、台積電公司股票20張（價值0000000元）侵占入己 ，尚
    有未合（理由詳后）。(二)移送併辦部分，對被告甲○○未及
    論科，亦有未合。(三)認被告己○○未涉犯事實三之部分，亦
    有未洽。(四)對被告己○○、寅○○共同連續行使偽造私文書
    部分，均量刑太輕，亦有不當。是檢察官上訴對被告被告己○○、寅○○共同連續行使偽造私文書部分，指摘原審量刑
    太輕，為有理由。被告甲○○、己○○、寅○○上訴，或否
    認犯行或指摘原審判決不當云云，雖無理由，惟原審判決關
    於被告甲○○、己○○、寅○○部分，既有上揭可議之處，
    自無可維持，應由本院就原審判決有關被告甲○○、己○○
    、寅○○部分撤銷改判。爰審酌被告甲○○大量掏空前揭公
    司資產，復與被告己○○等向被害人詐騙鉅額資金，手段惡
    劣，嚴重破壞金融秩序，惟已與告訴人正道國科公司、萊思
    康公司達成和解，有和解書二份附卷可參；被告寅○○係證
    券從業人員，竟罔顧職業道德，曲意配合被告甲○○詐騙戊○○、壬○○、丑○○，嚴重破壞市場交易安全，被告己○○、寅○○犯後復多方推諉，迄未與被害人達成民事和解，
    惟渠等均無前科，有臺灣高等法院檢察署刑案紀錄簡覆表在
    卷可按，及其犯罪之動機、目的、手段等一切情狀，分別量
    處如主文第2、3、4項所示之刑，以資懲儆 ，並就被告甲○○、己○○、寅○○部分定應執行刑。偽造之「環球證券股
    份有限公司城中分公司集保專用章」橢圓戳章及偽造之賴偉
    方印章各1枚 ，雖均未扣案，然無積極證據證明業已滅失；
    與扣案偽造之壬○○、戊○○「環球證券股份有限公司城中
    分公司」證券存摺上偽造之「環球證券股份有限公司城中分
    公司集保專用章」印文各1枚，均一併依刑法第219條宣告沒
    收之；至其餘扣案之正道國科公司分類帳冊等物，非直接供
    被告等犯罪所用之物，且非被告等所有之物，不予宣告沒收
    。
七、不另為無罪諭知部分
    公訴意旨另略以： 被告甲○○於87年6月間至同年11月10日
    任職萊思康公司董事長間期，另陸續將其業據上所保管而持
    有之該公司所有置於董事長辦公室內之正道工業公司股票90
    0張（價值00000000元）、美亞鋼管公司股票100張（價值00
    00000元）、台積電公司股票20張（價值0000000元）侵占入
    己。惟訊之被告甲○○堅詞否認此部分犯行，辯稱此部分之
    股票，有辦理交接，其並未侵占等語。經查被告甲○○確有
    將上揭正道工業公司股票900張（價值00000000元 ）、美亞
    鋼管公司股票100張辦理交接乙情 ，業據證人庚○○即萊思
    康公司負責人於本院證述在卷；另關於臺積電公司股票20張
    （價值0000000元） ，證人庚○○亦證稱並無確切證據證明
    被告甲○○有侵占之（本院卷二第269頁 ）。是被告甲○○
    此部分被訴之犯罪事實，要屬不能證明。惟公訴人認被告甲○○此部分被訴之罪嫌與上揭侵占犯行具有連續犯之裁判上
    一罪關係，故此部分自無庸另為無罪之諭知，併此敘明。
貳、無罪部分
一、公訴意旨略以：
  (一)被告辛○○係環球證券城中分公司經理，與被告甲○○、己○○、寅○○等人，共同基於意圖為自己不法所有之概括犯
    意，由被告甲○○直接下達指令，要求該分公司第一線交割
    員被告寅○○等人，如果在櫃檯見到其指定之帳號存摺，即
    不循正常作業程序，直接將存摺交由被告甲○○進行對帳或
    登簿，被告辛○○、寅○○等人明知此一指示，不符合公司
    作業程序，亦與一般證券公司股票買賣交割登簿程序迴異，
    竟均曲意配合，將利用職務上機會，取得之各該特定帳號存
    摺，直接交給被告甲○○個人處理。適有告訴人壬○○、戊○○二人，於85年間起，透過案外人丙○○○、丁○○輾轉
    介紹委託甲○○代為操作股票，邱、石二人陸續提供自有或
    借貸所得之資金總計約3億8350萬元交付甲○○ ，甲○○為
    取得邱、石二人信賴，乃允諾保證獲利成數為百分之20，累
    計至87年間，連同前開保證獲利之利潤計入，邱、石二人已
    累計交付總計4億6000萬元之資金予甲○○，甲○○為取信
    邱、石二人，本約定代客操作所購之股票，須直接存入邱、
    石二人在環球證券城中分公司第501Ａ112912號及第501Ａ54
    821號集中保管帳戶以為擔保。被告甲○○因有環球證券城
    中分公司經理辛○○、交割員寅○○作內應，乃心生歹念，
    自85年間起，趁邱、石二人平日委託丙○○○出面辦理交割
    ，而丙○○○疏於注意之際，違背任務，先後多次以偽造邱
    、石二人取款憑條、盜蓋印鑑章之方式，夥同其妻被告己○○持向各該銀行提領帳戶內之資金，均使各該銀行陷於錯誤
    ，而如數交付偽造取款條上所載之金額 ，總計達約4億4000
    萬元，所詐得之資金，則由被告己○○填寫匯款傳票，轉匯
    入己○○或其指定之帳戶，為避免邱、石二人察覺，被告甲○○於87年7月間 ，即假借集中保管存摺登滿，須換摺為由
    ，取回邱、石二人原存摺，並從環球城中分公司取得空白證
    券存摺簿，於首頁反面，蓋用於不詳時地偽造之「環球證券
    股份有限公司城中分公司集保專用章」橢圓戳章，底頁磁條
    則以銷磁磁條代之，使邱、石二人或其代理人無從自行透過
    自動登簿機登簿核對，必須交給城中分公司甲○○所安排之
    櫃檯員登簿，甲○○於取得被告寅○○或其他櫃檯員所轉交
    之邱、石二人存摺後，即在該分公司內，以電腦及登簿機，
    大量偽造交易紀錄，並盜賣存摺內之股票 。嗣於同年11月7
    日，因股票市場低迷，邱、石二人欲減少投注資金比例，通
    知被告甲○○結算投資所得，甲○○始終藉詞拖延推諉，邱
    、石二人始發覺有異，同年月9日 ，邱、石二人欲將證券存
    摺上所載同年月4日股票餘額出售 ，終於查悉存摺所載股票
    交易紀錄泰半為虛偽，辛○○因警覺事態，嚴重無法隱瞞，
    乃於邱、石二人通知之甲○○之11月7日當天 ，立即簽請總
    公司發布人事派令，將被告寅○○改調為總公司財管部，並
    於11月15日，由環球證券總公司 ，藉被告寅○○曠職6日為
    由，將之記過免職，圖以棄卒保帥，邱、石二人至此，始知
    受騙，甲○○旋即避不見面，隨後並潛逃出境，因認被告辛○○共同涉有刑法第339條第1項詐欺取財罪嫌云云。
  (二)被告甲○○基於與上揭相同之不法犯意，於87年10月間，鑑
    於股市低迷，資金吃緊，唯恐發生違約交割情事，提前引爆
    前開不法情事，乃於87年10月31日，向素有資金往來之告訴
    人丑○○，調借美亞鋼管公司股票1050張辦理交割應急，因
    丑○○要求提供擔保，甲○○明知案外人賴偉方（另案偵結
    ）於環球證券城中分公司第501Ａ0000000號集保存摺帳戶內
    1050張美亞鋼管公司股票，係案外人鈕廷莊借款予甲○○後
    ，由甲○○代為購買，存放於賴偉方帳戶供作擔保用之股票
    ，竟擅自持於不詳時地偽刻之賴偉方印章及集保存摺、世華
    商業銀行活期儲蓄存款存摺，交由知情之其妻被告己○○及
    任職於該分公司擔任交割員之其兄被告乙○○，持往該分公
    司貴賓室向丑○○調借現股，丑○○為求慎重，乃要求核對
    集保存摺及印鑑以為確認，甲○○、乙○○、己○○明知上
    開印鑑章不符，竟勾串該分公司櫃檯員被告寅○○，由乙○○引領丑○○前往寅○○所掌管之櫃檯前，做餘額補登及印
    鑑核對，寅○○於餘額補登後，明知上開印鑑章與原留印鑑
    不符，竟向丑○○偽稱相符，使丑○○陷於錯誤，誤以為擔
    保無虞，而如數借出美亞鋼管公司股票1050張予甲○○，嗣
    於同年11月間，甲○○並未償還股票，且寅○○已離職，丑
    ○○發覺有異，乃再向該分公司櫃檯補登存摺及核對印鑑章
    ，始發現渠等所提供之集保存摺、活期儲蓄存款存摺之印鑑
    章，均不相符，幾經催討追索，甲○○始於87年11月19日出
    面簽立協議書承認上情，丑○○至此始知受騙，因認被告乙○○涉有刑法第339條第1項詐欺取財罪嫌云云。
二、按犯罪事實應依證據認定之，無證據不得推定其犯罪事實，
    刑事訴訟法第154條、第301條第1項分別定有明文 。又所謂
    認定犯罪事實之證據，係指足以認定被告確有犯罪行為之積
    極證據而言，如未發現相當證據，或證據不足以證明，自不
    能以推測或擬制之方法，以為裁判基礎。且告訴人之告訴，
    係以使被告受刑事訴追為目的，是其陳述是否與事實相符，
    仍應調查其他事實以資審認，始得為不利被告之認定。又認
    定不利於被告之事實，需依積極證據，茍積極證據不足為不
    利於被告事實之認定時，即應為有利於被告之認定，更不必
    有何有利之證據。次按，刑事訴訟上證明之資料，無論其為
    直接證據或間接證據，均須達於通常一般人均不致於有所懷
    疑，而得確信其為真實之程度，始得據為有罪之認定，若其
    關於被告是否犯罪之證明未能達此程度，而有合理性懷疑之
    存在，致使無從形成有罪之確信，根據「罪證有疑，利於被
    告」之證據法則，即不得遽為不利被告之認定，其以情況證
    據（即間接證據）斷罪時，尤須基於該證據在直接關係上所
    可證明之他項情況事實，本乎推理作用足以確證被告有罪，
    方為合法，不得徒憑主觀上之推想，將一般經驗上有利被告
    之其他合理情況逕予排除，此觀諸最高法院76年台上字第49
    86號、32年上字67號判例意旨亦甚明顯。次按，法院固應依
    職權調查證據，但並無蒐集證據之義務，法院調查之範圍以
    審判中案內所存在之一切證據為限，案內所不存在之證據，
    即不得責令法院為發現真實，應依職權從各方面詳加蒐集、
    調查，亦經最高法院87年台非字第1號判決闡釋在案。
三、本件公訴人認被告辛○○、乙○○涉有前揭罪嫌，無非以告
    訴人壬○○、戊○○、丑○○等之指訴，及認「被告辛○○
    身為環球證券城中分公司負責人，長期容任下屬與被告甲○○勾結製作不實之交易紀錄竟不加監督或禁止，至少已有不
    確定之故意存在，再者，其將分公司空白集保存摺提供甲○○製作不實集保存摺，於本署偵訊時復推諉辯稱寅○○僅為
    分公司總機小姐云云，顯然避重就輕」，而被告乙○○「明
    知甲○○所提供之賴偉方印鑑章為偽，竟勾串被告寅○○做
    不實之核對確認，顯然已有犯意之聯絡與行為之分擔」云云
    ，為其主要論據。
四、訊據被告辛○○、乙○○固分別坦承在環球證券城中分公司
    任職及有幫被告甲○○擔任跑腿工作，惟均堅詞否認有何公
    訴人所指之犯行，被告辛○○辯稱：伊係自86年3、4月間起
    始擔任財務部主管，並非經理，伊事後才知壬○○、戊○○
    之證券存摺遭被告甲○○偽造等語；被告乙○○辯稱：伊並
    非環球證券公司之交割員，上午受僱於己○○所經營之安親
    班任司機，下午始至證券公司幫被告甲○○跑腿，伊僅受被
    告甲○○之指示將賴偉方之存摺、印鑑章交付告訴人丑○○
    ，並未帶丑○○去櫃台補登及核對印章，伊不知印章不符之
    事等語。
五、被告辛○○部分：
    經查告訴人壬○○及證人丙○○○、丁○○、子○○於檢察
    官偵查及原審訊問中，均未能明確指出被告辛○○有參與渠
    等所述之犯行，告訴人壬○○及證人丙○○○均證稱未見過
    或不認識被告辛○○（原審卷一第232頁、323頁）；證人丁○○於原審訊問中更證稱：「辛○○我不知道有這個人」（
    原審卷一第204頁）等語，渠等指訴自不足採為不利被告辛○○之認定。而起訴書指稱被告辛○○將環球證券城中分公
    司空白集保存摺提供被告甲○○製作不實集保存摺乙節，並
    無任何積極證據足佐，顯屬推測之詞，不足採信。且按，共
    同正犯中之同謀犯，因其並未參與犯罪構成要件之實施行為
    ，僅係以參與犯罪之謀議為其犯罪構成要件之要素，自須以
    嚴格之證據證明其參與謀議。然公訴人迄未能提出被告辛○○有參與本件犯行之直接、積極證據，徒以「被告辛○○身
    為環球證券城中分公司負責人，長期容任下屬與被告甲○○
    勾結製作不實之交易紀錄竟不加監督或禁止」，逕認被告辛○○「至少已有不確定之故意存在」云云，亦嫌率斷。況被
    告甲○○迭於偵、審中均供稱被告辛○○不知情等語，益徵
    被告辛○○所辯非虛。至被告辛○○於檢察官偵查中推諉辯
    稱寅○○僅為分公司總機小姐云云，固屬不實，然此或係被
    告辛○○為維護公司聲譽以免投資人聞訊對公司信心動搖影
    響公司業務所為；矧被告否認犯罪事實所持之辯解，縱屬不
    能成立，仍非有積極證據足以證明其犯罪行為，不能遽為有
    罪之認定，亦無從以被告辛○○此部分供述不實，逕揣測其
    與被告甲○○有犯意聯絡及行為分擔。
六、被告乙○○部分：
    被告乙○○始終否認有帶告訴人丑○○前去被告寅○○櫃檯
    核對印鑑及保證印鑑相符之事，告訴人丑○○此部分指訴，
    是否屬實，已堪質疑。且被告甲○○供稱：被告乙○○均不
    知情等語，亦與被告乙○○所辯相符，反觀公訴人認被告乙○○「明知甲○○所提供之賴偉方印鑑章為偽」乙節，迄未
    提出任何積極證據足資證明，要難僅憑被告乙○○有交付賴
    偉方存摺及印章與告訴人丑○○之事實，遽認其參與本件詐
    欺犯行。
七、此外，本院復查無其他積極證據足認被告辛○○、乙○○有
    何告訴人及公訴人所指之偽造文書、詐欺等犯行，揆之首揭
    說明，自難以告訴人片面之指訴遽入被告辛○○、乙○○二
    人於罪，既不能證明被告辛○○、乙○○犯罪，自應為渠等
    無罪之諭知。原審諭知被告辛○○、乙○○二人無罪，核無
    不合。檢察官對此部分上訴指摘原審判決不當，為無理由，
    應予駁回。
據上論斷，應依刑事訴訟法第369條第1項前段、第368條、第364
條、第299條第1項前段、第300條，刑法第28條、第56條、第336
條第2項、第216條、第210條、第342條第1項、第339條第1項、
第2項、第217條、第55條、第51條第5款、第219條，罰金罰鍰提
高標準條例第1條前段，判決如主文。
本案經檢察官劉家芳到庭執行職務。
中　　華　　民　　國　　94　　年　　3 　　月　　30　　日
　　　　　　　　　刑事第二十二庭審判長法　官 黃瑞華
　　　　　　　　　　　　　　　　　　  法　官 蔡明宏
　　　　　　　　　　　　　　　　　　  法　官 陳憲裕
以上正本證明與原本無異。
如不服本判決，應於收受送達後十日內向本院提出上訴書狀，其
未敘述上訴之理由者並得於提起上訴後十日內向本院補提理由書
（均須按他造當事人之人數附繕本）。
                                      書記官 劉育妃
中　　華　　民　　國　　94　　年　　4　　月     6　   日
附錄：本案論罪科刑法條全文
刑法第210條
偽造、變造私文書，足以生損害於公眾或他人者，處五年以下有
期徒刑。
刑法第216條
（行使偽造變造或登載不實之文書罪)行使第條至第條之文書者
，依偽造、變造文書或登載不實事項或使登載不實事項之規定處
斷。
刑法第215條
從事業務之人，明知為不實之事項，而登載於其業務上作成之文
書，足以生損害於公眾或他人者，處三年以下有期徒刑、拘役或
五百元以下罰金。
刑法第217條
偽造印章、印文或署押，足以生損害於公眾或他人者，處三年以
下有期徒刑。
盜用印章、印文或署押，足以生損害於公眾或他人者，亦同。
刑法第320條
意圖為自己或第 3 人不法之所有，而竊取他人之動產者，為竊盜
罪，處五年以下有期徒刑、拘役或五百元以下罰金。
意圖為自己或第 3 人不法之利益，而竊佔他人之不動產者，依前
項之規定處斷。
前二項之未遂犯罰之。
刑法第336條
對於公務上或因公益所持有之物，犯前條第 1 項之罪者，處一年
以上七年以下有期徒刑，得併科 5000 元以下罰金。
對於業務上所持有之物，犯前條第 1 項之罪者，處六月以上五年
以下有期徒刑，得併科 3000 元以下罰金。
前二項之未遂犯罰之。
刑法第339條
意圖為自己或第 3 人不法之所有，以詐術使人將本人或第 3 人
之物交付者，處五年以下有期徒刑、拘役或科或併科1000元以下
罰金。
以前項方法得財產上不法之利益或使第 3 人得之者，亦同。
前二項之未遂犯罰之。
刑法第342條
為他人處理事務，意圖為自己或第 3 人不法之利益，或損害本人
之利益，而為違背其任務之行為，致生損害於本人之財產或其他
利益者，處五年以下有期徒刑、拘役或科或併科1000元以下罰金
。
前項之未遂犯罰之。
附表一（應沒收之物）
一、(一)偽造之「環球證券股份有限公司城中分公司集保專用章」
    橢圓戳章壹枚。
    (二)扣案偽造之壬○○「環球證券股份有限公司城中分公司」
      證券存摺上偽造之「環球證券股份有限公司城中分公司集
      保專用章」印文壹枚。
    (三)扣案偽造之戊○○「環球證券股份有限公司城中分公司」
      證券存摺上偽造之「環球證券股份有限公司城中分公司集
      保專用章」印文壹枚。
二、偽造之賴偉方印章壹枚。
附表二（偽造之交易紀錄）
一、實際上有股票交易，但集保存摺上未登載者：
    (一)壬○○部分
      ┌──┬────┬────┬────┬───────┬────┐
      │編號│股票名稱│入帳日期│交易日期│   交易股數   │餘額(股)│
      ├──┼────┼────┼────┼───────┼────┤
      │ 一 │味全    │ 870718 │ 870716 │買進100000    │100000  │
      ├──┼────┼────┼────┼───────┼────┤
      │ 二 │味全    │ 870718 │ 870717 │賣出100000    │     0  │
      ├──┼────┼────┼────┼───────┼────┤
      │ 三 │味全    │ 870807 │ 870806 │賣出50000     │     0  │
      ├──┼────┼────┼────┼───────┼────┤
      │ 四 │宏益纖維  870722  │ 870720 │買進110000    │110000  │
      ├──┼────┼────┼────┼───────┼────┤
      │ 五 │宏益纖維   870723 │ 870722 │賣出110000    │     0  │
      ├──┼────┼────┼────┼───────┼────┤
      │ 六 │正道    │ 870718 │ 870716 │買進200000    │200000  │
      ├──┼────┼────┼────┼───────┼────┤
      │ 七 │正道    │ 870718 │ 870717 │賣出200000    │     0  │
      ├──┼────┼────┼────┼───────┼────┤
      │ 八 │正道    │ 870730 │ 870729 │賣出150000    │     0  │
      ├──┼────┼────┼────┼───────┼────┤
      │ 九 │正道    │ 870801 │ 870731 │賣出100000    │     0  │
      ├──┼────┼────┼────┼───────┼────┤
      │ 十 │正道    │ 870807 │ 870806 │賣出50000     │     0  │
      ├──┼────┼────┼────┼───────┼────┤
      │十一│正道    │ 870814 │ 870813 │賣出50000     │     0  │
      ├──┼────┼────┼────┼───────┼────┤
      │十二│正道    │ 870827 │ 870825 │買進50000     │100000  │
      ├──┼────┼────┼────┼───────┼────┤
      │十三│正道    │ 870827 │ 870826 │賣出100000    │     0  │
      ├──┼────┼────┼────┼───────┼────┤
      │十四│正道    │ 870908 │ 870907 │賣出100000    │     0  │
      ├──┼────┼────┼────┼───────┼────┤
      │十五│正道    │ 870910 │ 870909 │賣出128000    │     0  │
      ├──┼────┼────┼────┼───────┼────┤
      │十六│正道    │ 870921 │ 870919 │賣出115000    │     0  │
      ├──┼────┼────┼────┼───────┼────┤
      │十七│正道    │ 871006 │ 871002 │買進10000     │ 60000  │
      ├──┼────┼────┼────┼───────┼────┤
      │十八│正道    │ 871007 │ 871006 │賣出70000     │     0  │
      ├──┼────┼────┼────┼───────┼────┤
      │十九│正道    │ 871013 │ 871012 │賣出51000     │ 29000  │
      ├──┼────┼────┼────┼───────┼────┤
      │二十│正道    │ 871015 │ 871013 │買進30000     │ 59000  │
      ├──┼────┼────┼────┼───────┼────┤
      │二一│美亞鋼管│ 870716 │ 870714 │買進100000    │100000  │
      ├──┼────┼────┼────┼───────┼────┤
      │二二│美亞鋼管│ 870717 │ 870716 │賣出100000    │     0  │
      ├──┼────┼────┼────┼───────┼────┤
      │二三│台積電  │ 870814 │ 871013 │賣出50000     │     0  │
      ├──┼────┼────┼────┼───────┼────┤
      │二四│台積電  │ 870820 │ 870819 │賣出50000     │     0  │
      ├──┼────┼────┼────┼───────┼────┤
      │二五│台積電  │ 870924 │ 870923 │賣出150000    │     0  │
      └──┴────┴────┴────┴───────┴────┘
    (二)戊○○部分
      ┌──┬────┬────┬────┬───────┬────┐
      │編號│股票名稱│入帳日期│交易日期│   交易股數   │餘額(股)│
      ├──┼────┼────┼────┼───────┼────┤
      │ 一 │味全    │ 870209 │ 870206 │買進100000    │100000  │
      ├──┼────┼────┼────┼───────┼────┤
      │ 二 │正道    │ 870203 │ 870202 │賣出300000    │     0  │
      ├──┼────┼────┼────┼───────┼────┤
      │ 三 │台光    │ 870428 │ 870424 │買進95000     │ 95000  │
      ├──┼────┼────┼────┼───────┼────┤
      │ 四 │台光    │ 870428 │ 870428 │買進5000      │  5000  │
      ├──┼────┼────┼────┼───────┼────┤
      │ 五 │台光    │ 870429 │ 870428 │賣出5000      │     0  │
      ├──┼────┼────┼────┼───────┼────┤
      │ 六 │中化    │ 870220 │ 870218 │買進100000    │100000  │
      ├──┼────┼────┼────┼───────┼────┤
      │ 七 │亞瑟    │ 870223 │ 870220 │買進100000    │100000  │
      ├──┼────┼────┼────┼───────┼────┤
      │ 八 │亞瑟    │ 870331 │ 870327 │買進60000     │60000   │
      ├──┼────┼────┼────┼───────┼────┤
      │ 九 │亞瑟    │ 870402 │ 870331 │買進70000     │70000   │
      ├──┼────┼────┼────┼───────┼────┤
      │ 十 │亞瑟    │ 870626 │ 870624 │買進40000     │40000   │
      ├──┼────┼────┼────┼───────┼────┤
      │十一│亞瑟    │ 870702 │ 870630 │賣出40000     │     0  │
      ├──┼────┼────┼────┼───────┼────┤
      │十二│萬企    │ 870729 │ 870727 │買進100000    │100000  │
      ├──┼────┼────┼────┼───────┼────┤
      │十三│彰銀    │ 870204 │ 870202 │買進200000    │200000  │
      ├──┼────┼────┼────┼───────┼────┤
      │十四│彰銀    │ 870204 │ 870203 │賣出200000    │     0  │
      ├──┼────┼────┼────┼───────┼────┤
      │十五│彰銀    │ 870428 │ 870424 │買進50000     │ 50000  │
      ├──┼────┼────┼────┼───────┼────┤
      │十六│彰銀    │ 870512 │ 870508 │買進251000    │251000  │
      ├──┼────┼────┼────┼───────┼────┤
      │十七│彰銀    │ 870513 │ 870512 │賣出200000    │     0  │
      ├──┼────┼────┼────┼───────┼────┤
      │十八│彰銀    │ 870625 │ 870625 │買進24000     │ 24000  │
      ├──┼────┼────┼────┼───────┼────┤
      │十九│彰銀    │ 870703 │ 870702 │賣出24000     │     0  │
      ├──┼────┼────┼────┼───────┼────┤
      │二十│彰銀    │ 871022 │ 871020 │買進50000     │ 50000  │
      ├──┼────┼────┼────┼───────┼────┤
      │二一│彰銀    │ 871026 │ 871022 │買進150000    │150000  │
      └──┴────┴────┴────┴───────┴────┘
二、實際無股票交易，但集保存摺有登載，或登載與實際交易、
    餘額不符者：
    (一)壬○○部分
      ┌──┬────────────────────┬────────┐
      │    │         集保存摺上虛偽登載之資料       │ 實際交易及實際 │
      │    ├────┬────┬─────┬────┤ 餘額(股)       │
      │編號│交易日期│股票名稱│ 交易股數 │ 餘 額  │                │
      │    │        │        │   (股)   │ (股)   │                │
      ├──┼────┼────┼─────┼────┼────────┤
      │ 一 │ 870722 │正道    │買進50000 │0000000 │無買進，餘額0。 │
      ├──┼────┼────┼─────┼────┼────────┤
      │ 二 │ 870723 │正道    │買進50000 │  50000 │買進正確，但餘額│
      │    │        │        │          │        │應為50000。     │
      ├──┼────┼────┼─────┼────┼────────┤
      │ 三 │ 870728 │正道    │買進100000│0000000 │買進正確，但餘額│
      │    │        │        │          │        │應為150000。    │
      ├──┼────┼────┼─────┼────┼────────┤
      │ 四 │ 870729 │正道    │買進100000│0000000 │無買進，但有賣出│
      │    │        │        │          │        │150000，餘額0。 │
      ├──┼────┼────┼─────┼────┼────────┤
      │ 五 │ 870730 │正道    │買進100000│0000000 │買進正確，但餘額│
      │    │        │        │          │        │應為100000。    │
      ├──┼────┼────┼─────┼────┼────────┤
      │ 六 │ 870728 │正道    │買進100000│0000000 │重複登錄。      │
      ├──┼────┼────┼─────┼────┼────────┤
      │ 七 │ 870729 │正道    │買進100000│0000000 │重複登錄。      │
      ├──┼────┼────┼─────┼────┼────────┤
      │ 八 │ 870730 │正道    │買進100000│0000000 │重複登錄。      │
      ├──┼────┼────┼─────┼────┼────────┤
      │ 九 │ 870803 │正道    │買進50000 │0000000 │買進正確，但餘額│
      │    │        │        │          │        │應為50000。     │
      ├──┼────┼────┼─────┼────┼────────┤
      │ 十 │ 870804 │正道    │買進150000│0000000 │無買進，餘額應為│
      │    │        │        │          │        │50000。         │
      ├──┼────┼────┼─────┼────┼────────┤
      │十一│ 870805 │味全    │買進50000 │250000  │買進正確，但餘額│
      │    │        │        │          │        │應為50000。     │
      ├──┼────┼────┼─────┼────┼────────┤
      │十二│ 870806 │味全    │買進50000 │300000  │無買進，但有賣出│
      │    │        │        │          │        │50000，餘額為0。│
      ├──┼────┼────┼─────┼────┼────────┤
      │十三│ 870807 │正道    │買進50000 │0000000 │買進正確，但餘額│
      │    │        │        │          │        │應為50000。     │
      ├──┼────┼────┼─────┼────┼────────┤
      │十四│ 870811 │正道    │買進100000│0000000 │無買進，餘額應為│
      │    │        │        │          │        │50000。         │
      ├──┼────┼────┼─────┼────┼────────┤
      │十五│ 870811 │台積電  │買進100000│250000  │無買進，餘額0。 │
      ├──┼────┼────┼─────┼────┼────────┤
      │十六│ 870812 │台積電  │買進50000 │300000  │買進正確，但餘額│
      │    │        │        │          │        │應為50000。     │
      ├──┼────┼────┼─────┼────┼────────┤
      │十七│ 870813 │台積電  │買進50000 │350000  │無買進，但有賣出│
      │    │        │        │          │        │50000，餘額為0。│
      ├──┼────┼────┼─────┼────┼────────┤
      │十八│ 870814 │台積電  │買進100000│450000  │無買進，餘額0。 │
      ├──┼────┼────┼─────┼────┼────────┤
      │十九│ 870815 │台積電  │買進50000 │500000  │買進正確，但餘額│
      │    │        │        │          │        │應為50000。     │
      ├──┼────┼────┼─────┼────┼────────┤
      │二十│ 870817 │台積電  │買進50000 │550000  │無買進，餘額應為│
      │    │        │        │          │        │50000。         │
      ├──┼────┼────┼─────┼────┼────────┤
      │二一│ 870818 │正道    │買進100000│0000000 │無買進，餘額0。 │
      ├──┼────┼────┼─────┼────┼────────┤
      │二二│ 870820 │正道    │買進50000 │0000000 │買進正確，但餘額│
      │    │        │        │          │        │應為50000。     │
      ├──┼────┼────┼─────┼────┼────────┤
      │二三│ 870824 │正道    │買進100000│0000000 │無買進，餘額應為│
      │    │        │        │          │        │50000。         │
      ├──┼────┼────┼─────┼────┼────────┤
      │二四│ 870826 │正道    │買進50000 │0000000 │無買進，但有賣出│
      │    │        │        │          │        │100000，餘額0。 │
      ├──┼────┼────┼─────┼────┼────────┤
      │二五│ 870827 │正道    │買進50000 │0000000 │買進正確，但餘額│
      │    │        │        │          │        │應為50000。     │
      ├──┼────┼────┼─────┼────┼────────┤
      │二六│ 870902 │正道    │買進200000│0000000 │無買進，餘額應為│
      │    │        │        │          │        │50000。         │
      ├──┼────┼────┼─────┼────┼────────┤
      │二七│ 870903 │正道    │買進50000 │0000000 │買進正確，但餘額│
      │    │        │        │          │        │應為100000。    │
      ├──┼────┼────┼─────┼────┼────────┤
      │二八│ 870908 │正道    │買進128000│0000000 │買進正確，但餘額│
      │    │        │        │          │        │應為128000。    │
      ├──┼────┼────┼─────┼────┼────────┤
      │二九│ 870916 │正道    │買進50000 │0000000 │買進正確，但餘額│
      │    │        │        │          │        │應為50000。     │
      ├──┼────┼────┼─────┼────┼────────┤
      │三十│ 870918 │正道    │買進65000 │0000000 │買進正確，但餘額│
      │    │        │        │          │        │應為115000。    │
      ├──┼────┼────┼─────┼────┼────────┤
      │三一│ 870922 │台積電  │買進150000│700000  │買進正確，但餘額│
      │    │        │        │          │        │應為150000。    │
      ├──┼────┼────┼─────┼────┼────────┤
      │三一│ 870923 │宏益纖維  配發26950 │0000000 │配發正確，但餘額│
      │    │        │        │          │        │應為26950。     │
      ├──┼────┼────┼─────┼────┼────────┤
      │三二│ 870923 │台積電  │買進150000│850000  │無買進，但有賣出│
      │    │        │        │          │        │150000，餘額0。 │
      ├──┼────┼────┼─────┼────┼────────┤
      │三三│ 870924 │正道    │買進30000 │0000000 │買進正確，但餘額│
      │    │        │        │          │        │應為30000。     │
      ├──┼────┼────┼─────┼────┼────────┤
      │三四│ 870925 │宏益纖維│買進50    │137000  │買進正確，但餘額│
      │    │        │        │          │        │應為27000。     │
      ├──┼────┼────┼─────┼────┼────────┤
      │三五│ 870925 │正道    │買進20000 │0000000 │買進正確，但餘額│
      │    │        │        │          │        │應為50000。     │
      ├──┼────┼────┼─────┼────┼────────┤
      │三六│ 870929 │宏益纖維│賣出27000 │110000  │賣出正確，但餘額│
      │    │        │        │          │        │應為0。         │
      ├──┼────┼────┼─────┼────┼────────┤
      │三七│ 870930 │味全電  │買進300000│600000  │無買進，餘額0。 │
      ├──┼────┼────┼─────┼────┼────────┤
      │三八│ 870930 │達新工程│賣出236000│     0  │無賣出，餘額0。 │
      ├──┼────┼────┼─────┼────┼────────┤
      │三九│ 871003 │正道    │買進50000 │0000000 │買進10000， 餘額│
      │    │        │        │          │        │應為60000。     │
      ├──┼────┼────┼─────┼────┼────────┤
      │四十│ 871003 │正道    │買進10000 │0000000 │買進正確，但餘額│
      │    │        │        │          │        │應為70000。     │
      ├──┼────┼────┼─────┼────┼────────┤
      │四一│ 871006 │正道    │買進70000 │0000000 │無買進，但有賣出│
      │    │        │        │          │        │70000 ，餘額0。 │
      ├──┼────┼────┼─────┼────┼────────┤
      │四二│ 871008 │台積電  │買進50000 │900000  │買進正確，但餘額│
      │    │        │        │          │        │應為50000。     │
      ├──┼────┼────┼─────┼────┼────────┤
      │四三│ 871009 │正道    │買進80000 │0000000 │買進正確，但餘額│
      │    │        │        │          │        │應為80000。     │
      ├──┼────┼────┼─────┼────┼────────┤
      │四四│ 871009 │台積電  │賣出50000 │850000  │賣出正確，但餘額│
      │    │        │        │          │        │應為0。         │
      ├──┼────┼────┼─────┼────┼────────┤
      │四五│ 871012 │正道    │買進30000 │0000000 │無買進，但有賣出│
      │    │        │        │          │        │51000，餘額29000│
      ├──┼────┼────┼─────┼────┼────────┤
      │四六│ 871012 │美亞鋼管│買進30000 │0000000 │買進正確，但餘額│
      │    │        │        │          │        │應為30000。     │
      ├──┼────┼────┼─────┼────┼────────┤
      │四七│ 871020 │正道    │賣出59000 │0000000 │賣出正確，但餘額│
      │    │        │        │          │        │應為0。         │
      ├──┼────┼────┼─────┼────┼────────┤
      │四八│ 870922 │台積電  │買進150000│700000  │買進正確，但餘額│
      │    │        │        │          │        │應為150000。    │
      └──┴────┴────┴─────┴────┴────────┘
    (二)戊○○部分
      ┌──┬────────────────────┬────────┐
      │    │         集保存摺上虛偽登載之資料       │ 實際交易及實際 │
      │    ├────┬────┬─────┬────┤ 餘額(股)       │
      │編號│交易日期│股票名稱│ 交易股數 │ 餘 額  │                │
      │    │        │        │   (股)   │ (股)   │                │
      ├──┼────┼────┼─────┼────┼────────┤
      │ 一 │ 870219 │中化    │賣出100000│570000  │賣出正確，但餘額│
      │    │        │        │          │        │應為0。         │
      ├──┼────┼────┼─────┼────┼────────┤
      │ 二 │ 870316 │亞瑟科技│賣出100000│460000  │賣出正確，但餘額│
      │    │        │        │          │        │應為0。         │
      ├──┼────┼────┼─────┼────┼────────┤
      │ 三 │ 870330 │亞瑟科技│賣出60000 │403000  │賣出正確，但餘額│
      │    │        │        │          │        │應為0。         │
      ├──┼────┼────┼─────┼────┼────────┤
      │ 四 │ 870401 │亞瑟科技│賣出70000 │333000  │賣出正確，但餘額│
      │    │        │        │          │        │應為0。         │
      ├──┼────┼────┼─────┼────┼────────┤
      │ 五 │ 870403 │台光    │買進380000│845000  │無買進，餘額0。 │
      ├──┼────┼────┼─────┼────┼────────┤
      │ 六 │ 870403 │亞瑟科技│賣出333000│0       │無賣出，餘額0。 │
      ├──┼────┼────┼─────┼────┼────────┤
      │ 七 │ 870403 │彰銀    │買進100000│301000  │無買進，餘額0。 │
      ├──┼────┼────┼─────┼────┼────────┤
      │ 八 │ 870427 │台光    │賣出115000│730000  │賣出正確，但餘額│
      │    │        │        │          │        │應為-20000。    │
      ├──┼────┼────┼─────┼────┼────────┤
      │ 九 │ 870427 │彰銀    │賣出50000 │251000  │賣出正確，但餘額│
      │    │        │        │          │        │應為0。         │
      ├──┼────┼────┼─────┼────┼────────┤
      │ 十 │ 870428 │台光    │賣出5000  │725000  │賣出正確，但餘額│
      │    │        │        │          │        │應為0。         │
      ├──┼────┼────┼─────┼────┼────────┤
      │十一│ 871021 │彰銀    │賣出50000 │150000  │賣出正確，但餘額│
      │    │        │        │          │        │應為0。         │
      └──┴────┴────┴─────┴────┴────────┘
